# 请教陈老师关于存货跌价准备销售费率的测算

提问人：roinlee 时间：2017-01-08 20:12:16
陈版，审计过程中遇到一个问题，背景如下：
被审计单位为设备制造企业，上期销售 658 万元，销售费用32.9万元，上期准备本期扩大销售规模，因此本期发生了大量的销售费用金额 338 万，其中有 178 万是上期销售设备发生的质保费用，本期已获取的合同并已生产的对应的销售额为 1000 万元（本期未确认收入，均为发出商品），本期已获取订单未生产销售的金额有 2500 万元，本期由于上期的质量问题在质量上进行改进，因此在不考虑销售费率和税费的情况下已经发生减值。
问题：本期在计算存货跌价准备估算预期的销售费用，直接拿本期的销售费用除以本期的销售额时销售费率偏高，明显不符合实际情况，可否拿本期发生的销售费用除以本期获取的订单收入总额 3500 万元，因为本期发生的销售费用并不都是本期生产的产品所对应的销售额；另外，上期的质保费用过高，本期质量改进后如何估算本期发出商品预期的质保金额，因为本期产品由于前车之鉴已经做了很大的改观，但也不排除未来不发生质保的情况，即使发生金额也较小。

回答人：chenyiwei
不论采用何种方法，这都是对预计销售费用如何进行会计估计的问题。任何方法采用的目的都是为了合理反映与已确认收入相关的销售费用的最佳估计数。建议结合情况选择最适合的估计方法。不能肯定以本期承接订单数为分母是否恰当。